臺灣高等法院刑事判決　　　　　　 94年度上更(一)字第116號
上　訴　人
即　被　告　庚○○
　　　　　　　　　　　號
選任辯護人　吳國輝律師
上列上訴人因違反槍砲彈藥刀械管制條例等案件，不服臺灣宜蘭
地方法院90年度訴字第73號，中華民國90年11月20日第一審判決
（起訴案號：臺灣宜蘭地方法院檢察署90年度偵字第19號），提
起上訴，判決後經最高法院撤銷發回更審，本院判決如下：
    主  文
原判決關於庚○○部分撤銷。
庚○○未經許可，寄藏手槍，處有期徒刑伍年肆月，併科罰金新
臺幣拾伍萬元，罰金如易服勞役，以銀元參佰元即新臺幣玖佰元
折算壹日。扣案制式九０手槍臺把 (含彈匣，槍枝管制編號00
00000000號）及制式左輪手槍壹把 (槍枝管制編號00
00000000號）均沒收之。又共同以加害生命、身體之事
，恐嚇他人致生危害於安全，處有期徒刑柒月。應執行有期徒刑
伍年陸月，併科罰金新臺幣拾伍萬元，罰金如易服勞役，以銀元
參佰元即新臺幣玖佰元折算壹日。扣案制式九０手槍臺把 (含彈
匣，槍枝管制編號0000000000號）及制式左輪手槍壹
把(槍枝管制編號0000000000號）均沒收之。
    事  實
一、庚○○明知未經許可，不得無故持有具殺傷力之手槍及子彈
    ，竟於民國（下同）八十八年底某日間在台中縣某處，自吳
    連科（已死亡）收受具有殺傷力之制式九０手槍一把（含彈
    匣，槍枝管制編號0000000000號）、九０手槍子
    彈二顆、制式左輪手槍一把 (槍枝管制編號0000000
    000號）及左輪手槍子彈十顆，並受託將之寄藏；另於八
    十九年十二月十三日晚間，庚○○、丙○○、甲○○等人於
    閒聊中談及庚○○與丁○○之間曾因庚○○與丁○○之女交
    往，發生糾紛，致庚○○遭丁○○毆傷之不悅往事，加上之
    前飲酒之酒精影響作祟（未達酒醉），庚○○與丙○○ (業
    經本院以九十年度訴字第七十三號判決判處有期徒刑五年二
    月，併科罰金八萬元確定）二人便因此心生教訓、恐嚇丁○○之動機，基於共同之犯意聯絡，由庚○○駕駛車牌號碼Ｒ
    五─ＯＯ二七號自用小客車搭載丙○○及不知情之甲○○（
    另為不起訴處分），先於同日二十三時三十七分許，共同持
    上開槍彈至丁○○位於宜蘭縣冬山鄉○○路六一五號住處，
    由丙○○下車按鈴尋找丁○○理論未果，庚○○便持前揭二
    把制式手槍朝大門連開四槍警告，後得知丁○○可能在宜蘭
    縣冬山鄉二二一號其所經營之「新卉」花店，乃又接續駕車
    前往「新卉」花店前，並由庚○○朝天花板開一槍警告，嗣
    丁○○之家人將上情轉告丁○○，致丁○○心生畏懼，報警
    究辦。經警於上揭丁○○住處查獲遺留於現場之彈殼二顆 (
    系由上開九０手槍所擊發）、彈頭二顆 (分由上開九０手槍
    及左輪手槍各擊發一顆）。庚○○、丙○○事後將上開二把
    制式手槍及彈殼十顆 (均係由上開左輪手槍所擊發，其中三
    顆係本案槍擊案所擊發子彈之彈殼，另七顆彈殼係不詳姓名
    入士於不詳時、地擊發，無證據證明有另犯他罪）置於宜蘭
    縣三星鄉○○路六六之四七號丙○○住處附近田地內，嗣於
    八十九年十二月十五日經警循線查獲，並扣得上開制式手槍
    二把及彈殼十顆，連同於丁○○住處扣得之二顆彈殼及二顆
    彈頭，合計扣得制式手槍二把、彈殼十二顆、彈頭二顆。
二、案經宜蘭縣警察局羅東分局報請臺灣宜蘭地方法院檢察署檢
    察官偵查起訴。
    理  由
壹、有關證據能力：
    被告即上訴人庚○○之辯護人主張：證人甲○○、乙○○、
    戊○○之警詢筆錄係傳聞證據，無證據能力。惟按九十二年
    一月十四日修正通過之刑事訴訟法施行前，已繫屬於各級法
    院之案件，其以後之訴訟程序，應依修正後刑事訴訟法終結
    之。但修正刑事訴訟法施行前已依法定程序進行之訴訟程序
    ，其效力不受影響。刑事訴訟法施行法第七條之三定有明文
    。且有關傳聞法則相關規定之修正，係於九十二年九月一日
    開始施行，本案原審係於新修正刑事訴訟法施行前之九十年
    十一月二十日辯論終結，證人甲○○、乙○○、戊○○警詢
    之證詞，已於修正刑事訴訟法施行前，依法定程序進行證據
    之調查，自有證據能力，該已進行之程序，效力不受影響，
    ，嗣被告及辯護人於本院九十四年四月二十五日本院審理時
    亦表示對本案證據之證據能力無意見，先予敘明。
貳、實體部分：
一、訊據被告對於上揭時間先後前往丁○○之住處及花店等事實
    固坦承不諱，惟矢口否認有受吳連科委託寄藏上開制式槍彈
    及開槍恐嚇丁○○之犯行，辯稱：扣案上開槍彈均非其保管
    持有，而係丙○○提供的，當天於丁○○住處及花店二地，
    分別是由丙○○及甲○○二人開槍，其並未開槍，至於警詢
    及偵查中雖供述於丁○○住處及花店之槍響是其所擊發，但
    當時是因為朋友幫其出氣，不想因為自己與丁○○之糾紛而
    累及甲○○，因此於警、偵訊中所為不利於己之供述並不實
    在云云
二、經查：
  (一)本件查獲之槍彈，前曾經檢察官送內政部警政署刑事警察局
    以性能檢驗法、試射法及顯微鏡比對法鑑定，鑑定結果以該
    二槍枝分別係：「送鑑製式九０手槍一枝（含彈匣，槍枝管
    制編號0000000000號），認係美國ＳＭＩＴＨ＆
    ＷＥＳＳＯＮ廠製，ＳＷ三八Ｏ型，口徑Ｏ、三八Ｏ吋之制
    式半自動手槍，槍號為ＲＡＡ一六三三，槍管內具有陸條左
    旋來復線，機械性能良好，認具有殺傷力」；「送鑑製式左
    輪手槍一支（槍枝管制編號0000000000號），認
    係巴西ＴＡＵＲＵＳ廠製八五ＣＨ型口徑Ｏ、三八吋之製式
    轉輪手槍，槍號ＯＨ四八二二八，槍管內具伍條右旋來復線
    ，機械性能良好，認具殺傷力」、「子彈十顆係已擊發之制
    式Ｏ、三八吋口徑子彈彈殼，是由送鑑定制式左輪手槍所擊
    發」、「子彈二顆是已擊發之口徑Ｏ、三八吋子彈彈殼，係
    送鑑定制式九０手槍所擊發」、「送鑑彈頭二顆，一顆係由
    送鑑九０手槍所擊發，另一顆係由送鑑左輪手槍所擊發」等
    情，有該局九十年一月十日（八九）刑鑑字第二Ｏ一五三Ｏ
    號鑑驗通知書一紙附卷可稽（見偵查卷第六十四頁、第六十
    五頁）。然原審選任辯護人就送鑑之二把槍枝究係「制式槍
    枝」或「改造槍枝」，以及二者之判斷標準仍有疑義，經本
    院上訴審函查結果，該局覆以：「查『制式槍枝』係指（各
    國）合法武（兵）器工廠，為殺敵、獵物、攻擊、防禦等目
    的所生產、製造之各類槍械之意。槍枝管制編號00000
    00000槍枝，係美國ＳＭＩＴＨ＆ＷＥＳＳＯＮ廠製Ｓ
    Ｗ三八Ｏ型，口徑Ｏ、三八Ｏ吋之制式半自動手槍；槍枝管
    制編號0000000000槍枝，係巴西ＴＡＵＲＵＳ廠
    製八五ＣＨ型，口徑Ｏ、三八吋之製式轉輪手槍，兩者均為
    合法之武（兵）器工廠所製造之手槍，非為來函指稱之『改
    造手槍』」，亦有該局九十一年三月一日刑鑑字第０九一０
    ０二五九二九號函在卷足憑（見本院上訴卷第三二頁），是
    本件系爭之二枝手槍，均為槍砲彈藥刀械管制條例第七條第
    一項所列之重型槍砲無訛。
  (二)本院綜合全案卷證，認被告受吳連科之託寄藏系爭槍、彈，
    並於上開時、地與共犯丙○○持槍恐嚇丁○○等節，均堪認
    定，茲析述如下：
  (1)上揭事實，業據被告於警詢、偵查中及原審調查程序中供承
    ：「我妻之最小叔叔吳連科在八十八年底拿左輪及九０手槍
    各一把，子彈左輪十顆，九０手槍二顆及彈匣，八十九年十
    一月十三日在丁○○住處九０及左輪各開二槍，在花店以左
    輪開一槍。」 (見偵查卷第四十五頁反面、第四十六頁）、
    「．．．己○○提起我在當時與丁○○的女兒交往時，遭到
    丁○○反對，被丁○○找人一起來打我的事，心裡越想越氣
    ，加上又喝了酒，便持槍載著丙○○及甲○○二人，直接開
    到丁○○位於太和路六一五號住處，到達後丙○○和我一起
    下車，甲○○醉倒在後座，我請丙○○叫門，並問丁○○是
    否在家，便聽到二樓有女聲說不在，我便手持雙槍朝大門開
    了四槍，開完後馬上到新卉花店，朝騎樓天花板又開了一槍
    」等語（見偵查卷第五頁反面）、「．．．由我開車，丙○○坐副駕駛座，甲○○坐後座，在車上我告訴丙○○要去丁○○家中開槍」、「（你在開槍時丙○○有無制止？）無」
    （見偵查卷第四十六頁反面、第四十七頁反面）、「案發後
    槍有交給丙○○保管」（見原審卷第三十三頁）、「．．．
    到丁○○家中發現丁○○不在家，．．．，所以就到車上拿
    出兩把槍對他家鐵門共開四槍，左右手各擊發二槍，當時樓
    上有人說丁○○在花店，開完槍我就到花店，到花店也找不
    到丁○○，就用扣案之左輪手槍對空擊發一槍，當時實在很
    生氣，有喝點酒且被朋友譏笑所以才會開槍」（見原審卷第
    三十四頁）、「槍是我開的。」 (見原審卷第五十三頁）等
    語綦詳。嗣被告大幅更易供詞，於原審九十年七月十七日訊
    問時改稱：槍是其拿給甲○○、丙○○，當時大家都有喝酒
    比較衝動，因其害怕被認出，才把槍交給他們云云 (見原審
    卷第六十三頁)，嗣至九十年十月三十日被告再度更改供詞
    稱：扣案槍枝子彈是從丙○○那裡來的，之前並沒有看過這
    把槍，當天是丙○○回家拿槍要找丁○○理論，到了現場是
    丙○○及甲○○各拿一把開槍，其當時在車上，沒有預期其
    等會開槍，到了花店，只有甲○○開一槍云云 (見原審卷第
    九頁），就本案系爭槍彈係由何人提供一節，除與其原本基
    於自由意志自承槍彈為其持有一節大異其趣外，與共犯丙○○所供亦不相符 (詳如(2)所述）。本院衡諸，本案起因係被
    告與丁○○之女交往，遭丁○○反對而毆打之往事，被告為
    事件之當事人，共犯丙○○與丁○○並無恩怨，自無前往丁○○家尋仇，由毫無恩怨之丙○○，身先士卒，提供槍彈射
    擊復仇，而真正之當事人被告反而藏身車上，狀若無事之理
    。況被告歷經警詢、偵查及原審調查，均一再坦承槍彈係吳
    連科寄藏，由其持有並至案發地點開槍等情，類此嚴重之社
    會治安事件，所處刑罰極重，若非被告所為，被告當無一肩
    扛起，而一再供認無誤之理，是被告嗣後大幅翻易供詞，係
    事後圖卸之詞，自以其之前較接近案發時間，較少考慮利害
    關係，且與共犯丙○○相符之供詞，較可採信。
  (2)證人即共犯丙○○於警詢及偵審時供稱：「當時是庚○○提
    議要到丁○○家中及花店開槍，槍枝是庚○○拿出來」（見
    偵查卷第十頁反面、第十一頁正面）、「．．．當時庚○○
    就載我和阿瑞到太和路六一五號丁○○家中，叫我下車按電
    鈴，我一走出來，庚○○就拿其中一把制式手槍朝門口射擊
    （幾槍不清楚），隨即上車離去，又至丁○○花店門口前，
    庚○○再度拿其中一把制式手槍朝門口開槍，隨即離去．．
    ．。」 (見偵查卷第十一頁反面）、「．．．到丁○○家時
    是庚○○叫我下車按電鈴，．．．庚○○就下車開槍，我就
    跑上車，後來又到冬山花店開槍．．．」（見偵查卷第四十
    八頁正、反面）、「在被害人住處及花店都是庚○○開的 (
    槍)」 (見原審卷第六十三頁)等語，其供詞前後相符，且與
    被告翻供前所供亦屬相符，雖證人丙○○於本院更(一)審時對
    案發過程表示因時間過久，已記憶不情，而不願回答，惟其
    之前之供詞既已明確，仍應採信其於警詢、偵查及原審時之
    供詞。
  (3)證人即被害人丁○○之女戊○○於警詢中證稱：「．．．尚
    未開槍前，我聽見汽車開門聲音，我從二樓打開落地窗往下
    看，並詢問是何人？對方回答要找『黑狗』（我父親丁○○
    綽號），我回答說『黑狗』不在家，對方又問說他人在哪裡
    ，我說他人在花店，．．．此時旁邊有一人罵髒話，然後開
    了一槍，我就趕快跑進去，之後就一連串槍聲」、「．．．
    共聽見四次槍聲。」等語（見偵查卷第十八頁反面、第十九
    頁正面）。嗣於本院更(一)審審理時亦證稱：有人於案發日來
    找其父親丁○○，其表示父親人在花店，他們說了髒話，就
    開槍等語，核與共犯丙○○及被告翻供前供稱之案發情節相
    符。
  (4)證人甲○○於原審審理中雖證述：在丁○○家外是由丙○○
    開槍，在花店是由其所開槍，因庚○○怕被認出來，其才幫
    忙開槍，槍確實是庚○○的云云（見原審卷第六十二頁、第
    一０一頁），然證人甲○○於本院更(一)審時再度到庭證稱：
    槍是丙○○的，在丁○○家是丙○○去叫門，因丁○○不在
    ，其與丙○○走回車裡，丙○○再獨自一人，走去開槍，後
    來被告載其等回家，途經丁○○所開花店，丙○○將槍交付
    予其，其因喝了酒迷迷糊糊，就朝花店天花板開了一槍云云
    ，就槍枝何人提供？開槍之動機？等節，前後所供大相逕庭
    ，已足令人啟疑。且被告及共犯丙○○之前均供述證人甲○○當時處於酒醉狀態，槍擊案發生時在車上睡覺，此亦經台
    灣宜蘭地方法院檢察署檢察官於九十年二月十四日為不起訴
    處分確定，若果開槍者確係證人甲○○，則被告端無無端為
    證人甲○○擔負重罪之理。再者，證人甲○○於警詢中亦明
    白供稱：本案槍擊事件，係庚○○隔天打電話閒聊時告知，
    起初其尚不相信，後經警方通知，才知確有其事等語 (見偵
    查卷第七頁反面、第八頁正面）。是證人甲○○於九十年二
    月十四日經檢察官為不起訴處分後之九十年七月十七日起，
    轉而為被告有利之證詞，被告並自同日庭訊起大大翻異前供
    ，而為與證人甲○○一致之辯詞，由其等供證之時間點及內
    容綜合衡酌，證人甲○○有利於被告之證詞，顯係於不起訴
    處分確定後，以為無庸負擔刑責而事後勾串以迴護被告之詞
    ，其嗣後有利被告之證詞，自不足採信。
  (5)證人己○○雖於本院更(一)審審理時到庭證稱：案發當天被告
    、丙○○、甲○○等人在其住處喝茶，有提到被告之前與丁○○之糾紛，期間丙○○有外出，回來時拿了一個袋子，事
    後得知該袋內放有系爭槍彈等語，惟證人己○○於八十九年
    十二月十六日警詢時並未提及丙○○在其住處時，曾外出再
    度回來時，並提著一個袋子等節，嗣於原審訊問時改稱：丙○○確實有外出，但出去多久，作何事我不清楚云云 (見原
    審卷第一０二頁），後於本院更(一)審作證時則證稱：丙○○
    外出，再度回來時，拿了一個袋子，裡面裝有槍彈。衡諸，
    證人己○○離案發時間愈久，證詞愈為明確，與一般人之記
    憶，隨時間經過而漸趨模糊等情相悖，所證係為迴護被告，
    尚難為被告有利之認定。
  (6)證人乙○○於本院更(一)審到庭證稱：當時因光線昏暗，其看
    不清楚係何人開槍等語，其證言尚無法為被告有利或不利之
    認定。
  (7)綜上所述，被告、共犯丙○○於警詢、偵查中及原審調查程
    序之供述與證人戊○○對於案件經過陳述所言相符，是本件
    犯罪經過應堪認定。而由被告供述及共犯丙○○於警詢中供
    述得見，本件共犯丙○○對於持槍前往開槍一事於事先知悉
    ，且於被害人丁○○家中亦有代為鳴按門鈴以便確定丁○○
    是否在家之行為，是應足以認定被告及共犯胡對於持有槍枝
    及恐嚇之犯行具有犯意聯絡與行為分擔。
  (三)另被告雖於原審調查中辯稱：吳連科將背包交給其保管時，
    其不知其中有手槍云云（見原審卷第三十三頁），惟被告既
    受吳連科之託保管其物，焉有不知背包內為何物之理？況吳
    連科將手槍交由他人保管，必不願槍枝為警查獲，衡情當會
    對被告庚○○再三叮囑務必小心藏匿，以免為其所牽累，是
    被告辯稱其當時不知背包內係何物云云，顯與經驗法則相違
    背，自難採信。。
  (四)此外，復有前開制式左輪手槍一枝、制式九０手槍一枝及彈
    殼、彈頭等扣案可稽。本件事證已臻明確，被告所辯係事後
    卸責之詞，犯行堪以認定。
三、核被告所為，係犯槍砲彈藥刀械管制條例第七條第四項之未
    經許可無故寄藏手槍罪、第十二條第四項之未經許可無故寄
    藏子彈罪、刑法第三百零五條之恐嚇罪。按寄藏與持有，均
    係將物置於自己實力支配之下，僅寄藏必先有他人之持有行
    為，而後始為之受寄代藏而已，故寄藏之受託人代為保管，
    其保管保身，亦屬持有，是槍砲彈藥刀械管制條例第七條第
    四項、第十一條第三項雖將「持有」與「寄藏」為分別之處
    罰規定，則單純之「持有」，固不包括「寄藏」，但「寄藏
    」之受人委託代為保管，其保管之本身所為之「持有」，既
    係「寄藏」之當然結果，法律上自宜就「寄藏」行為為包括
    之評價，不應另就「持有」予以論罪 (最高法院七十四年度
    臺上字第三四００判例及八十二年度臺上字第一二九三號判
    決意旨可資參照）。檢察官認被告寄藏槍彈之低度行為為持
    有之高度行為所吸收，尚有誤會。被告就刑法第三百零五條
    之恐嚇罪，與丙○○間具有犯意聯絡、行為分擔，為共同正
    犯。被告以一寄藏行為同時觸犯槍砲彈藥刀械管制條例第七
    條第四項之未經許可無故寄藏手槍罪、第十二條第四項之未
    經許可無故寄藏子彈罪，為想像競合犯，應從一重之第七條
    第四項未經許可無故寄藏手槍罪處斷。被告既於寄藏前揭手
    槍後，復另行起意持槍恐嚇他人，其所犯槍砲彈藥刀械管制
    條例第七條第四項之罪與刑法第三百零五條恐嚇罪之間，犯
    意各別，行為互殊，應予分論併罰。
四、原審認被告罪證明確，而予論罪科刑，固非無見，惟查：(一)
    原判決於事實欄記載被告與丙○○於事後將系爭二把制式手
    槍及子彈十顆藏放於宜蘭縣三星鄉丙○○住處附近田地中，
    嗣經警循線查獲上開二把制式手槍及彈殼十二顆，原審漏未
    記載於丁○○住處亦為警查獲彈殼二顆及彈頭二顆之事實 (
    見偵查卷第三十九頁所附之員警工作紀錄簿所載），致事實
    欄之記載未臻明確，且前後不符，尚有未洽。(二)八十六年十
    一月二十四日修正公布之槍砲彈藥刀械管制條例第十九條原
    規定：「犯第七條、第八條、第十條、第十一條、第十二條
    第一項至第三項、第十三條第一項至第三項之罪，經判處有
    期徒刑者，應於刑之執行完畢或赦免後，令入勞動場所，強
    制工作，其期間為三年。」。惟前開有關宣告強制工作之規
    定，業經刪除，並於九十年十一月十四日經總統以 (九０)
    華總一義字第九０００二二三四七０號令公布，於同年月十
    六日生效，是被告於犯罪後法律已有變更，以新法較有利於
    被告，依刑法第二條第一項前段之規定，應適用裁判時之法
    律。原審於九十年十一月六日辯論時新法雖尚未生效，惟於
    宣判時之九十年十一月二十日新法業已公布生效，原審未及
    審酌法律之變更，亦有未合。被告上訴意旨猶執前詞否認犯
    罪，雖無足取，惟原判決既有前揭可議之處，自屬無可維持
    ，應由本院將原判決關於被告部分撤銷改判。爰審酌現今槍
    枝氾濫之際，被告猶受託寄藏槍枝，且持以恐嚇他人嚴重危
    害社會治安，惟因其一時酒後情緒失控、長期持有槍枝未據
    以為其他犯行，且本件亦未傷及他人身體、生命，及於原審
    及法院審理中猶砌詞狡辯等一切情狀，分別量處如主文所示
    之刑，罰金部分諭知易服勞役折算之標準，並就所經宣告之
    有期徒刑部分定其應執行刑，以示懲儆。扣案之制式九０手
    槍一把（含彈匣，槍枝管制編號0000000000號）
    及制式左輪手槍一把（槍枝管制編號0000000000
    號），均具有殺傷力，均係違禁物，應依刑法第三十八條第
    一項第一款併予宣告沒收之。本案被告受吳連科委託所寄藏
    之子彈含左輪手槍子彈十顆，九０手槍子彈二顆，於被告住
    處左輪手槍及九０手槍各擊發二顆，另於花店射擊一槍，合
    計射擊五槍，原應剩餘七顆子彈未擊發，惟警方於宜蘭縣三
    星鄉○○路六十六之四十七丙○○住處附近田地內所查扣，
    二把制式手槍及彈殼十顆，經鑑驗結果，該十顆子彈，均係
    由上開左輪手槍所擊發，其中三顆係本案槍擊案所擊發子彈
    之彈殼，另七顆彈殼與被告受託寄藏剩餘之子彈數相符，惟
    業經擊發僅剩彈殼，惟依本案卷證，並無證據證明係何人於
    何時、何地擊發該七顆子彈，亦無法證明被告有另犯他罪，
    且扣案之彈殼十二顆 (於丁○○住處扣得二顆，宜蘭縣三星
    鄉○○路六十六之四十七號扣得十顆）及彈頭二個，係子彈
    擊發後之剩餘物，均非屬違禁物，爰不予宣告沒收。
據上論斷，應依刑事訴訟法第三百六十九條第一項前段、第三百
六十四條、第二百九十九條第一項前段，槍砲彈藥刀械管制條例
第七條第四項、第十二條第四項、刑法第三百零五條、第十一條
前段、第二條第一項前段、第五十五條、第四十二條第二項、第
三十八條第一項第一款、第五十一條第五款，罰金罰鍰提高標準
條例第一條前段、第二條，現行法規所定貨幣單位折算新臺幣條
例第二條，判決如主文。
本案經檢察官周志榮到庭執行職務。
中　　華　　民　　國　　94　　年　　6 　　月　　6 　　日
　　　　　　　　　刑事第七庭審判長法　官  蔡秀雄
　　　　　　　　　　　　　　　　  法　官  林明俊
　　　　　　　　　　　　　　　　  法　官  蘇素娥
以上正本證明與原本無異。
如不服本判決，應於收受送達後十日內向本院提出上訴書狀，其
未敘述上訴之理由者並得於提起上訴後十日內向本院補提理由書
（均須按他造當事人之人數附繕本）。
                                  書記官  何閣梅
中　　華　　民　　國　　94　　年　　6 　　月　　6 　　日
附錄：本案論罪科刑法條全文
槍砲彈藥刀械管制條例第七條第四項：
未經許可製造、販賣或運輸火砲、肩射武器、機關槍、衝鋒槍、
卡柄槍、自動步槍、普通步槍、馬槍、手槍或各類砲彈、炸彈、
爆裂物者，處死刑、無期徒刑或七年以上有期徒刑；處徒刑者，
併科新臺幣三千萬元以下罰金。
未經許可，轉讓、出租或出借前項所列槍砲、彈藥者，處無期徒
刑或五年以上有期徒刑，併科新臺幣一千萬元以下罰金。
意圖供自己或他人犯罪之用，而犯前二項之罪者，處死刑或無期
徒刑；處徒刑者，併科新臺幣五千萬元以下罰金。未經許可，持
有、寄藏或意圖販賣而陳列第一項所列槍砲、彈藥者，處五年以
上有期徒刑，併科新臺幣一千萬元以下罰金。未經許可，持有、
寄藏或意圖販賣而陳列第一項所列槍砲、彈藥者，處五年以上有
期徒刑，併科新台幣一千萬元以下罰金。
第一項至第三項之未遂犯罰之。
